【裁判字號】    92,易,2309
【裁判日期】    921119
【裁判案由】    傷害
【裁判全文】
臺灣板橋地方法院刑事判決                        九十二年度易字第二三九號
    公  訴  人  臺灣板橋地方法院檢察署檢察官
    被      告  丁○○
                丙○○
右列被告因傷害案件，經檢察官提起公訴（九十一年度偵字第一六三九九號），本院
判決如左：
    主  文
丁○○共同傷害人之身體，處拘役肆拾日，如易科罰金，以參佰元折算壹日。
丙○○共同傷害人之身體，累犯，處拘役肆拾日，如易科罰金，以參佰元折算壹日。
    事  實
一、丙○○曾於民國（下同）八十九年間因贓物案件，經臺灣臺中地方法院判處有期
    徒刑三月，如易科罰金以三百元折算一日確定，並於八十九年八月七日執行完畢
    （構成累犯）。丁○○與乙○○有債務糾紛，於九十年十二月二十五日下午七時
    許，丁○○與丙○○共同前往臺北縣板橋市○○街二十號「夢綺旅社」五０八號
    房，向乙○○追索欠款，雙方就有無欠款、欠款金額等情發生爭執，丁○○與丙○○竟基於傷害之犯意聯絡，共同徒手毆打乙○○，致乙○○受有頭部鈍挫併撕
    裂傷、右眼鈍性受傷合併結膜下出血及視神經炎、右肩挫傷等傷害。
二、案經告訴人乙○○訴由臺北縣政府警察局板橋分局報請，暨告訴人即乙○○之妻
    甲○○獨立訴由臺灣板橋地方法院檢察署檢察官偵查起訴。
    理  由
一、訊據被告丁○○、丙○○均矢口否認涉有上開犯行，被告丁○○辯稱：當時告訴
    人乙○○跟他太太在五○八號房內，我看他沒錢還我，還娶年輕太太，我很生氣
    ，有打告訴人乙○○一巴掌，他太太聽不懂台語，從後面打我頭，我把她擋開，
    告訴人乙○○就拿衛生紙盒丟我。我去討錢，火氣比較大，有跟告訴人乙○○發
    生拉扯，他跌倒撞到頭云云。被告丙○○則辯稱：被告丁○○與告訴人乙○○打
    架，我去拉開他們，反被告訴人乙○○打，我才打他，我只打他嘴部而已云云。
    惟查：(1)按刑事訴訟法第一百五十九條之五規定，被告以外之人於審判外之陳述
    ，雖不符前四條之規定，而經當事人於審判程序同意作為證據，法院審酌該言詞
    陳述或書面陳述作成時之情況，認為適當者，亦得為證據。本件告訴人乙○○、
    甲○○於警詢、偵查中之筆錄，業經被告丁○○、丙○○於本院審理中同意作為
    證據（見本院九十二年十一月五日審判筆錄），且上開筆錄亦查無證明力明顯過
    低或違法取得等欠缺適當性之情事，自得採為證據，合先敘明。(2)右揭事實，業
    據告訴人乙○○於警詢（見偵查卷第八頁背面、第九頁背面）、檢察官偵查（見
    偵查卷第四十七頁背面）中指述綦詳，核與在場之人即告訴人甲○○於警詢（見
    偵查卷第十二頁背面）、檢察官偵查（見偵查卷第四十八頁反面）中指述之情節
    相符，並有診斷證明書二件（見偵查卷第十八頁、第十九頁）及告訴人乙○○受
    傷照片九張（見偵查卷第三十一頁至三十五頁）在卷可佐。又被告丁○○於本院
    審理中自承有打告訴人乙○○一巴掌並與告訴人乙○○發生拉扯等語，被告丙○○於本院審理中亦坦承有毆打告訴人乙○○嘴部等語（均見本院九十二年十一月
    五日審判筆錄），足認被告二人確有毆打告訴人乙○○之情事。再參酌被告二人
    係為催討債務始前往事發地點尋找告訴人乙○○，雙方並進而就有無欠款、欠款
    金額等發生爭執一節，不僅為告訴人乙○○、甲○○於上開警詢、偵查中陳明無
    訛，亦為被告二人於檢察官偵查中所是認，被告丁○○於本院審理中並自承我去
    討錢，火氣比較大等語，足見被告二人於催討債務不成進而出手毆打告訴人乙○○之事實，應堪認定。(3)至被告丁○○辯稱：是與告訴人乙○○發生拉扯，他跌
    倒撞到頭云云。惟查，被告丁○○與告訴人乙○○因債務糾紛發生爭執，被告丁○○並進而出手毆打告訴人乙○○一節，有如前述，是雙方縱有發生拉扯之情事
    ，亦係告訴人乙○○因受被告丁○○毆打後為反抗而發生，衡情被告丁○○自得
    預見告訴人乙○○於反抗拉扯中會有跌倒受傷之結果，且其出手毆打告訴人乙○○在先，又於告訴人乙○○反抗時與其發生拉扯，是告訴人乙○○於拉扯中跌倒
    受傷之結果，顯不違背被告丁○○出手毆打告訴人乙○○時之本意，自亦屬其傷
    害犯行之結果。另被告丙○○雖辯稱：是被告訴人乙○○打，才打告訴人乙○○
    云云。惟查，被告丙○○係陪同被告丁○○前往事發現場，告訴人乙○○與被告
    丙○○並無債務糾葛，告訴人乙○○當無出手毆打被告丙○○之必要，且亦無查
    被告丙○○有受告訴人乙○○毆打之相關事證，是其所辯尚非足採。(4)綜上事證
    ，足認告訴人乙○○所言遭被告二人毆打之指述與事實相符，被告二人上開辯解
    無非卸責之詞，不足採信。本案事證明確，被告二人犯行洵堪認定，應依法論科
    。
二、核被告丁○○、丙○○所為，係犯刑法第二百七十七條第一項之傷害罪。被告二
    人就上開犯行，有犯意聯絡及行為分擔，均為共同正犯。被告丙○○前於八十九
    間，因贓物案件，經臺灣臺中地方法院判處有期徒刑三月，如易科罰金以三百元
    折算一日確定，於八十九年八月七日執行完畢，有臺灣高等法院被告全國前案紀
    錄表在卷可稽，其於有期徒刑執行完畢後五年內，再犯有期徒刑上刑之本罪，為
    累犯，應依法加重其刑。爰分別審酌被告二人之素行、犯罪之動機、目的、手段
    、犯罪所生之危害、告訴人乙○○之受傷程度及犯後否認犯行之態度等一切情狀
    ，分別量處如主文所示之刑，並諭知易科罰金之折算標準。
據上論斷，應依刑事訴訟法第二百九十九條第一項前段，刑法第二十八條、第二百七
十七條第一項、第四十七條、第四十一條第一項前段，罰金罰鍰提高標準條例第一條
前段、第二條，判決如主文。
本案經檢察官黃重鋼到庭執行職務。
中      華      民      國    九十二    年     十一     月     十九     日
                                      臺灣板橋地方法院刑事第十三庭
                                          審判長法  官  王復生
                                                法  官  徐子涵
                                                法  官  白光華
右正本證明與原本無異。
如不服本判決，應於判決送達後十日內，向本院提出上訴狀。
                                                書記官  陳靜怡
中      華      民      國    九十二    年     十一     月     十九     日
附錄本案論罪科刑法條全文
中華民國刑法第二百七十七條
 (普通傷害罪)
傷害人之身體或健康者，處三年以下有期徒刑、拘役或一千元以下罰金。
犯前項之罪因而致人於死者，處無期徒刑或七年以上有期徒刑；致重傷者，處三年以
上十年以下有期徒刑。


司法院資訊處製作；財團法人民間司法改革基金會備份。
